dictionaries/ta_IN/ta_IN.aff
# An .aff file created for corpus based dictionary - By Ve. Elanjelian, Thamizha

SET UTF-8
TRY ்ுதமனகறடபரநலிஎாளஒவஇஙணேசவயேோஅூழொீஙஞஉஆஸஷஜஏஊஓஈஹௌஐஃஔ

REP 46
REP	ன்ர ன்ற
REP ன்ட ண்ட
REP ன்ட் ண்ட்
REP ன்டு ண்டு
REP ரை றை
REP ரம் றம்
REP றம் ரம்
REP றை ரை
REP ன் ண்
REP ள் ல்
REP ல் ள்
REP ள ல
REP ல ள
REP ன ண
REP ண ன
REP ண் ன்
REP கோ கொ
REP கொ கோ
REP தெ தே
REP தே தெ
REP தொ தோ
REP தோ தொ
REP கெ கே
REP கே கெ
REP மெ மே
REP மே மெ
REP மொ மோ
REP மோ மொ
REP ழ்ல ழில்
REP ழ்லே ழில்
REP ழ்ஷ் ங்கிலம்
REP ழிஷ் ங்கிலம்
REP தமிழ தமிழை
REP மிழ்வி மிழி
REP தமில் தமிழ்
REP ட்ல ட்டில்
REP டமி தமி
REP தெமி தமி
REP டெமி தமி
REP ர்ல ரில்
REP க்னி கினி
REP ங்கரு ங்கிரு
REP ங்க ங்கே
REP வனை வணை
REP ைல ையில்
REP த்ர த்திர

PFX K Y 18
PFX K அ அவ்வ         அ
PFX K ஆ அவ்வா         ஆ
PFX K இ அவ்வி         இ
PFX K ஈ அவ்வீ         ஈ
PFX K உ அவ்வு         உ
PFX K ஊ அவ்வூ         ஊ
PFX K எ அவ்வெ         எ
PFX K ஏ அவ்வே         ஏ
PFX K ஐ அவ்வை         ஐ
PFX K ஒ அவ்வொ         ஒ
PFX K ஓ அவ்வோ         ஓ
PFX K 0 அக்         [ககாகிகீகுகூகெகேகைகொகோகௌ]
PFX K 0 அச்         [சசாசிசீசுசூசெசேசைசொசோசௌ]
PFX K 0 அத்         [ததாதிதீதுதூதெதேதைதொதோதௌ]
PFX K 0 அப்         [பபாபிபீபுபூபெபேபைபொபோபௌ]
PFX K 0 அந்         [நநாநிநீநுநூநெநேநைநொநோநௌ]
PFX K 0 அம்         [மமாமிமீமுமூமெமேமைமொமோமௌ]
PFX K 0 அவ்         வ[ாிீுூெேைொோௌ]

PFX L Y 18
PFX L   அ     இவ்வ         அ
PFX L   ஆ     இவ்வா         ஆ
PFX L   இ     இவ்வி         இ
PFX L   ஈ     இவ்வீ         ஈ
PFX L   உ     இவ்வு         உ
PFX L   ஊ     இவ்வூ         ஊ
PFX L   எ     இவ்வெ         எ
PFX L   ஏ     இவ்வே         ஏ
PFX L   ஐ     இவ்வை         ஐ
PFX L   ஒ     இவ்வொ         ஒ
PFX L   ஓ     இவ்வோ         ஓ
PFX L   0     இக்         [ககாகிகீகுகூகெகேகைகொகோகௌ]
PFX L   0     இச்         [சசாசிசீசுசூசெசேசைசொசோசௌ]
PFX L   0     இத்         [ததாதிதீதுதூதெதேதைதொதோதௌ]
PFX L   0     இப்         [பபாபிபீபுபூபெபேபைபொபோபௌ]
PFX L   0     இந்         [நநாநிநீநுநூநெநேநைநொநோநௌ]
PFX L   0     இம்         [மமாமிமீமுமூமெமேமைமொமோமௌ]
PFX L   0     இவ்         [வவாவிவீவுவூவெவேவைவொவோவௌ]

SFX A Y 12
SFX A   ்     ை/AGNnQ        ்
SFX A   ம்     த்தை/NnQ        ம்
SFX A   0     தை/N        த்
SFX A   0     ல்லை        ல்
SFX A   ல்     லை        ால்
SFX A   ல்     லை        டல்
SFX A   0     யை/N        ை
SFX A   0     யை/N        ி
SFX A   0     வை/N        ா
SFX A   0     வை/T         து
SFX A   டு     ட்டை        டு
SFX A   ு     ை/Nn        ு

SFX B Y 7
SFX B   ்     ால்/NPT        ்
SFX B   ம்     த்தால்        ம்
SFX B   0     ணால்        ண்
SFX B   0     யால்/N        ை
SFX B   0     யால்/N        ி
SFX B   டு     ட்டால்        டு
SFX B   ு     ால்/NQT        ு

SFX C Y 9
SFX C   ்     ுக்கு/imNnQRrSuT        ்
SFX C   ம்     த்துக்கு/m        ம்
SFX C   ல்     லுக்கு        ல்
SFX C   0     க்கு/NR        ி
SFX C   0     க்கு/mNn        ை
SFX C   0     வுக்கு/NQ        ா
SFX C   டு     ட்டுக்கு/Nm        டு
SFX C   0     க்கு/Nm        ு
SFX C   து     தற்கு/NR        து

SFX c Y 2
SFX c   0     விற்கு/N        ா
SFX c   ம்     த்திற்கு/NR        ம்

SFX D Y 13
SFX D   ்     ில்/iNnPQTUuv        ்
SFX D   ம்     த்தில்/NPUT        ம்
SFX D   ம்     மில்/NPU        ாம்
SFX D   ல்     லில்        ல்
SFX D   0     யில்/UQ        ி
SFX D   0     யில்/iNQPTUu        ை
SFX D   டு     ட்டில்        டு
SFX D   பு     ப்பில்        பு
SFX D   பு     பில்        ப்பு
SFX D   று     ற்றில்        று
SFX D   0     வில்        ழு
SFX D   0     வில்        ரு
SFX D   ு     ில்/NU        ு
SFX D   0     வில்/NU        ா

SFX E Y 8
SFX E   ்     து/Q        ்
SFX E   ம்     த்தினது        ம்
SFX E   ல்     லினது        ல்
SFX E   டு     ட்டினது        டு
SFX E   0     யது        ி
SFX E   0     யது        தை
SFX E   0     வது        ா
SFX E   0     வது        ு

SFX F Y 5
SFX F   டு     ட்டின்கண்        டு
SFX F   ம்     த்தின்கண்        ம்
SFX F   ல்     லின்கண்        ல்
SFX F   0     யின்கண்        தை
SFX F   ள்     ளின்கண்        ள்

SFX f Y 5
SFX f   ்     ிடம்/DiNQUu        ்
SFX f   ம்     த்திடம்/DNQUu        ம்
SFX f   0     விடம்        ா
SFX f   0     யிடம்        ை
SFX f   0     யிடம்        ி

SFX G Y 5
SFX G   ்     ா/E        ்
SFX G   ு     ா        ு
SFX G   0     யா        ை
SFX G   0     யா        ி
SFX G   0     வா        ா

SFX H Y 15
SFX H   ்     ின்/ABCDm        ்
SFX H   ம்     த்தின்/AB        ம்
SFX H   0     தின்/B        த்
SFX H   0     லின்        ல்
SFX H   ல்     லின்        ால்
SFX H   ல்     லின்        டல்
SFX H   டு     ட்டின்        டு
SFX H   டு     டின்        ட்டு
SFX H   று     ற்றின்        று
SFX H   0     வின்        ழு
SFX H   கு     கின்AN        கு
SFX H   0     யின்        ி
SFX H   0     யின்/B        ை
SFX H   0     வின்        ா
SFX H   ு     ின்/ABm        ு

SFX I Y 5
SFX I   ்     ுடைய        ்
SFX I   ம்     த்துடைய        ம்
SFX I   டு     ட்டுடைய        டு
SFX I   0     டைய        ு
SFX I   0     யுடைய        ை

SFX i Y 4
SFX i   ்     ுள்ள        ்
SFX i   0     யுள்ள        றை
SFX i   0     யுள்ள        கே
SFX i   0     ள்ள        ு

SFX J Y 8
SFX J   ்     ுடன்/QS        ்
SFX J   ம்     லுடன்/S        ல்
SFX J   ம்     த்துடன்/S        ம்
SFX J   டு     ட்டுடன்        டு
SFX J   0     யுடன்/S        ை
SFX J   0     யுடன்/N        ி
SFX J   0     வுடன்        ா
SFX J   0     டன்/N        ு

SFX j Y 6
SFX j   ்     ோடு/N        ்
SFX j   ம்     த்தோடு        ம்
SFX j   டு     ட்டோடு        டு
SFX j   0     ோடு        ு
SFX j   0     யோடு        ி
SFX j   0     யோடு/N        ை

SFX M Y 7
SFX M   ல்     ற்கள்/ABCDEFGHIJKL        ல்
SFX M   ம்     ங்கள்/ABCDEFGHIJKL        ம்
SFX M   0     கள்/ABCDEFGHIJKL         ு
SFX M   0     கள்/ABCDEFfGHIJjKLRTS          ி
SFX M   0     கள்          ்
SFX M   0     கள்/ABCDEFGHIJjKLN        ை
SFX M   0     க்கள்/ABCDEFGHIJKL        ா

SFX m Y 2
SFX m   ்     ுள்        ்
SFX m   0     ள்        கு

SFX N Y 7
SFX N   ்     ும்/r        ்
SFX N   0     ம்/AQ        ு
SFX N   0     யும்/S        ி
SFX N   0     யும்        ை
SFX N   0     வும்        ா
SFX N   0     யும்        கே
SFX N   0     வும்        க

SFX n Y 7
SFX n   ்     ோ        ்
SFX n   0     யோ        ை
SFX n   0     யோ        ி
SFX n   0     வோ        ா
SFX n   ள்     ளோ        ள்
SFX n   0     வோ        க
SFX n   ு     ோ/T        ு

SFX O N 1
SFX O   ழ்     ழே        ழ்

SFX o Y 2
SFX o   0     யாம்         ை
SFX o   0     யாம்      ி

SFX P Y 1
SFX P   ல்     லேயே        ல்

SFX Q Y 10
SFX Q   ்     ே/TQ        ்
SFX Q   ல்     லே        ல்
SFX Q   0     யே/T        ி
SFX Q   0     யே/T        ை
SFX Q   0     வே        ா
SFX Q   0     வே        க
SFX Q   0     யே/T        கே
SFX Q   0    யே         ே
SFX Q   ு     ே        ு
SFX Q   0     வே        மா

SFX R N 6
SFX R   ்    ாக/NnQT         ்
SFX R   ல்    லாக/N         ல்
SFX R   0    யாக         ி
SFX R   0    யாக/GNnQ         ை
SFX R   0    வாக         ா
SFX R   ு     ாக        ு

SFX r N 4
SFX r   ்    ாய்         ்
SFX r   0    யாய்         ி
SFX r   0    யாய்         ை
SFX r   ு    ாய்         ு

SFX S N 5
SFX S   ்     ான        ்
SFX S   ு     ான        ு
SFX S   0    யான         ி
SFX S   0    யான         ை
SFX S   கு     கான        கு

SFX T N 9
SFX T   0    தான்/GQ         ்
SFX T   0    தான்/GQ         ு
SFX T   0    தான்/GQ         ி
SFX T   0    தான்/GQ         ா
SFX T   0    தான்/Q         ே
SFX T   0    தான்/GQ         ை
SFX T   0    தான்         யே
SFX T   0    தான்         ளே
SFX T   0    த்தான்        ாக

SFX t N 4
SFX t   ்    ாகும்         ்
SFX t   0    யாகும்         தி
SFX t   0    யாகும்         ை
SFX t   ு    ாகும்         ு

SFX U Y 2
SFX U    ்     ிருந்து/Q          ்
SFX U   0    யிருந்து         கே

SFX u Y 3
SFX u   ்    ிருந்த         ்
SFX u   0    யிருந்த         கே
SFX u   கு    கிருந்த         கு

SFX V Y 1
SFX V   0    யிருந்தால்         றை

SFX v Y 4
SFX v   0    யில்லை         றை
SFX v   0    யில்லை         வே
SFX v   ம்    மில்லை         ம்
SFX v   0   ல்லை         ்
SFX v   0    ில்லை         ு
